Minutes et répertoires du notaire Guy NYNAN, 9 décembre 1560 - 13 avril 1584 (étude XXIII)
Archives nationales
- Minutes de Guy NYNAN, 9 décembre 1560 - 13 avril 1584; MC/ET/XXIII/166 - MC/ET/XXIII/205
  - Minutes. 1567, MC/ET/XXIII/178; registre. Document détérioré.
    - Médaillons à l'antique pour Antoine V Duprat, prévôt de Paris. - Promesse aux termes de laquelle Pierre Chevrier, peintre et sculpteur en terre demeurant rue de la Coutellerie, au carrefour Guillori, s'engage à faire pour Antoine Duprat, seigneur de Nantouillet et prévôt de Paris (...)., 1er s
      Documents du Minutier central des notaires de Paris, Histoire de l'art au XVIe siècle (1540-1600), par C. Grodecki, tome II, Sculpture, peinture et gravure, broderie, faïence et émaillerie, orfèvrerie et joaillerie, armes et armures, Paris, Archives nationales, 1986, 344 p.
      Duprat, Antoine; Chevrier, Pierre
    - Promesse de Jean Du Vair, avocat au Parlement, conseiller et procureur de la reine, à Antoine Duprat, baron de Thiert, seigneur de Nantouillet, de racheter de ses deniers avant deux ans une rente de 300 l.t constituée par eux à Antoine Cottel, conseiller au Parlement, moyennant 3 600 l.t, 5 septembre 1567; MC/ET/XXIII/178; fol.366
      promesse; Dupratt, Antoine; Du Vair, Jean; Cottel, Antoine; avocat au parlement (Ancien Régime)
    - Testament de Benoît Clapisson, seigneur de Malozes, en Lyonnais, 'soldart' à Verdun, sous la charge du capitaine Jacques de Vaulff, 'sain de pensée...'., 7 septembre 1567; MC/ET/XXIII/178; Fol. 367
      testament; Verdun (Meuse); Clapisson, Benoît; Vaulff, Jacques de
    - Déclaration de constitution de rente par Jean d'Aumont, chevalier de l'ordre du roi, gentilhomme ordinaire de sa chambre, baron de Châteauroux, et Antoinette Chabot, sa femme., 10 septembre 1567; MC/ET/XXIII/178; fol.376
      constitution de rente; Aumont, Jean d'; Chabot, Antoinette; officier de la Chambre du roi (Ancien Régime)
    - Procuration de Jean Calvin, demeurant à Châtellerault, prisonnier aux prisons du Châtelet de Paris pour homicide, mineur (âgé de moins de 23 ans), dans un procès devant le sénéchal de Châtellerault, pour dette, avec Bartelemy de La Vau...(son frère Guillaume Calvin est aussi partie dans le procès)., 3 octobre 1567; MC/ET/XXIII/178; fol.389
      procuration; Calvin, Jean; La Vau, Barthelemy de; Calvin, Guillaume
    - Rente constituée par Jacques d'Angennes, seigneur d'Estoyes, capitaine de cinquante hommes d'armes... assise sur la seigneurie d'Estanges (château fermé d'eau) demeurant au dit lieu d'Estoyes, à Thomas d'Elbene, noble homme, bourgeois de Paris., 19 octobre 1567; MC/ET/XXIII/178; fol.401
      constitution de rente; Elbene, Thomas d'; Angennes, Jacques d'; officier (armée)
    - Procuration générale de Bernardin Bedeigne, gentilhomme de la maison du maréchal de Damville, fils et héritier de feu Théodore Bedeigne pour recouvrer de Dominique Lichani, marchand de l'argenterie du Roi, une créance de 15 000 l.t (C. du 23 juillet 1566 devant les notaires Vasart et Yver), reste des 32 272 l.t dues par le Roi à feu son père., 14 novembre 1567; MC/ET/XXIII/178; fol.415
      procuration; Bedeigne, Bernardin; Bedeigne, Théodore; Lichani, Dominique; commerçant
    - Contrat de mariage entre Louis Godefroy, vendeur de vins près de la porte Saint-Marceau, et Jeanne Blosset, veuve de Nicolas Chevalier, maître peintre., 24 novembre 1567; MC/ET/XXIII/178
      contrat de mariage; Godefroy, Louis; Blosset, Jeanne; Chevalier, Nicolas; peintre
    - Vente par Grégoire Guymbert, marchand mégissier à La-Ferté-au-Coul (La-Ferté-sous-Jouarre) près de Meaux, à Pierre Couvresel, marchand pelletier à Paris, de 100 peaux d'agneaux déliées, les 4 jambes pendant, à 8 par-dessus le cent, au prix de 110 sols tournois le cent, à livrer en la maison de l'acheteur à Paris, avant la Saint-Jean-Baptiste venant, et en outre, le vendeur promet encore livrer à l'acheteur toutes les peaux de renards et fouines qu'il pourra avoir jusqu'au dit jour de la Saint-Jean-Baptiste, moyennant 11 sols tournois chaque peau., 27 novembre 1567; MC/ET/XXIII/178; fol.0427
      marché; Meaux (Seine-et-Marne); La Ferté-sous-Jouarre (Seine-et-Marne); Guymbert, Grégoire; Couvresel, Pierre; tanneur; fourreur
    - Contrat de mariage entre Jean Grosseoeuvre, compagnon fourbisseur aux faubourgs de Paris, hors la porte Saint-Jacques, et de Marie Sevestre, veuve de Benoit Rape, imprimeur., 28 novembre 1567; MC/ET/XXIII/178; Fol.0412
      contrat de mariage; Saint-Jacques (faubourg); Grosseoeuvre, Jean; Sevestre, Marie; Rape, Benoit; armurier; imprimeur
    - Bail à ferme pour 9 ans par noble homme Claude Beziau, seigneur de La Marcevert, terre de La Villette, à Mitry-en-France, Granchemenant et La Villette..., 18 janvier 1568; MC/ET/XXIII/178
      bail; Mitry-Mory (Seine-et-Marne); Beziau, Claude
    - Reconnaissance d'une cédule de 6000 l.t donnée le 15 avril 1566 à Guillaume Duprat, seigneur du Rozoy... pour prêt, par Antoine Duprat, seigneur de Nantouillet et de Precy... garde de la prévôté de Paris., 25 janvier 1568; MC/ET/XXIII/178; fol.37
      obligation; Duprat, Antoine; Duprat, Guillaume
    - Partage de la maison à l'image Notre-Dame sise rue Galande près les écoles de Picardie, entre Gilles Garnier, marchand à Chartres et Jacques Moisy, marchand drapier, bourgeois de Paris, sur le rapport de Nicolas Tiersault, maçon, et Jacques Marchant, charpentier juré du roi., 31 janvier 1568; MC/ET/XXIII/178; Fol.048
      partage; Galande (rue); Notre-Dame (image); Chartres (Eure-et-Loir); Garnier, Gilles; Moisy, Jacques; Tiersault, Nicolas; Marchant, Jacques; commerçant; négociant
    - Philippes Berziau, épouse de Vincent de Marygny, écuyer demeurant à Colombes, auparavant religieuse au monastère Notre-Dame de Longchamp: transaction à la suite du procès qu'elle a avec ses frères concernant la validité de ses voeux et son aptitude à recueillir la succession de ses parents (sa mère Jeanne Burgensis)., 12 février 1568; MC/ET/XXIII/178; fol.60
      accord; Berziau, Philippes; Marigny, Vincent de; Burgensis, Jeanne; religieux
    - Procurations de Secondin de Cancer, sieur de Pignan, commis par le Roi, 'de se transporter par tous les bailliages d'Amiens et Vermandois, Ponthieu, Boulonnois, Péronne, Montdidier et Roye, Calais et pays reconquis... et illec, faire faire la recherche et perquisition, requérir et solliciter la justice et pugnition des usuriers ...' selon les lettres patentes du 26 janvier 1568 à ... pour faire ladite recherche dans divers lieux du bailliage d'Amiens, région de Calais'..., 20 février 1568; MC/ET/XXIII/178; fol. 76 - fol. 80
      procuration; Cancer, Secondin de
    - Accord entre Etienne Ferret, marchand d'Anvers, et Jacques Magance, et Dominique Lichani, marchands à Paris, pour faire parvenir au Roi un 'advertissement ... du moyen et de la façon et manière qu'il convient ... pour payer et acquitter partie de ses debtes du grand parti de Lyon, et autres debtes, et aussi la manière de faire venir deniers es villes de son royaume, principallement es villes notables et où il y a parlement pour le prouffict du Roy et soulagement du peuple...', et pour partager entre eux les profits qu'ils pourront tirer de cet adversissement (registre)., 26 février 1568; MC/ET/XXIII/178; fol. 87
    - Marché par Pierre Voisin, raquetier sur les fossés d'entre la Porte Saint-Jacques et la Porte Saint-Marceau, envers Barbe Goujon, maître vergier et raquetier, pour faire pour lui, chaque semaine pendant un an, 6 douzaines de bois de raquettes prêtes à mettre la corde dedans, au prix de 11 sols tournois la façon de la douzaine, en lui fournissant le bois, ledit Voisin s'engage en outre à faire le cordage d'une douzaine de raquettes si nécessaire, en fournissant par ledit Goujon du bois et de la corde., 26 février 1568; MC/ET/XXIII/178; fol.0088
      marché; Saint-Marcel (porte); Saint-Jacques (porte); Voisin, Pierre; Goujon, Barbe; paumier
    - Marché par Jean Benault, maître mégissier, à Saint-Marcel-les-Paris, au clos d'Orléans, rue Saint-Jacques, envers Jean Le Juge, marchand boucher, pour faire de son métier de mégissier 133 douzaines de peaux de veau et 1334 ' cuyrets ' de moutons appartenant audit le Juge, les lui rendre dans les six semaines, prêts à mettre en œuvre, au prix de 20 sols tournois la douzaine de peaux de veau et 110 sols tournois le cent de ' cuiretz ' de mouton., 4 mars 1568; MC/ET/XXIII/178; fol.0094
      marché; Saint-Jacques (rue); Saint-Marcel (faubourg); Benault, Jean; Lejuge, Jean; tanneur; boucher
    - Promesse de Nicolas Boucher, marchand boucher, bourgeois de Paris, rue et aux boucherie Sainte-Geneviève-du-Mont, de fournir en son échaudoir, comme à l'accoutumé, à Jean Podeleu, faiseur de cordes à raquettes, hors la Porte Saint-Denis, tous les ' menuz ' de mouton provenant des abats de boucherie et servant à faire des cordes de raquettes, depuis Pâques prochain jusqu'au Carême prenant suivant, au prix de 20 livres tournois les ' menuz ' de chaque étal que fera le vendeur., 6 mars 1568; MC/ET/XXIII/178; fol.0094
      marché; Saint-Denis (porte); Montagne-Sainte-Geneviève (rue de la); Boucher, Nicolas; Podeleu, Jean; boucher; cordier
    - Promesse par Jean Le Juge, marchand boucher, bourgeois de Paris, rue et aux boucherie Sainte-Geneviève-du-Mont, envers Jean Podeleu, faiseur de cordes à raquettes, hors la Porte Saint-Denis, de lui fournir, comme à l'accoutumé, tous les ' menuz ' de mouton servant à faire raquettes, que le vendeur fera provenant des abats de boucherie pendant un an, depuis Pâques prochain jusqu'au Carême prenant suivant, au prix de 20 livres tournois les ' menuz ' de chaque étal., 6 mars 1568; MC/ET/XXIII/178; fol.0095
      marché; Saint-Denis (porte); Montagne-Sainte-Geneviève (rue de la); Lejuge, Jean; Podeleu, Jean; boucher
    - Promesse de Guillaume Le Juge, marchand boucher, bourgeois de Paris, rue et aux boucherie Sainte-Geneviève-du-Mont, envers Jean Podeleu, faiseur de cordes à raquettes, hors la Porte Saint-Denis, de lui fournir tous les ' menuz ' de mouton qu'il fera pendant un an, servant à faire les cordes, au prix de 20 livres tournois les ' menuz ' de chaque étal, payables par 100 sols tournois pour chaque étal aux 4 termes mentionnés., 6 mars 1568; MC/ET/XXIII/178; fol.0096
      marché; Saint-Denis (porte); Montagne-Sainte-Geneviève (rue de la); Lejuge, Guillaume; Podeleu, Jean; boucher
    - Déclaration par Guy Alixant, avocat au Parlement de Paris, fils de feu François Alixant, président au Parlement de Dijon, des meubles, habits, titres et papiers laissés par son père après son décès dans la maison de la Hure, rue de la Harpe, où il est décédé., 6 mars 1568; MC/ET/XXIII/178; fol.97
      déclaration; Harpe (rue de la); Alixant, Guy; Alixant, François; avocat au parlement (Ancien Régime); président au parlement (Ancien Régime)
    - Promesse d'Etienne Boucher, marchand boucher, bourgeois de Paris, rue et aux boucherie Sainte-Geneviève-du-Mont, de fournir en son échaudoir, comme à l'accoutumé, à Jean Podeleu, faiseur de cordes à raquettes, hors la Porte Saint-Denis, tous les ' menuz ' de mouton provenant des abats de boucherie et servant à faire des cordes de raquettes, depuis Pâques prochain jusqu'au Carême prenant suivant, au prix de 20 livres tournois les ' menuz ' de chaque étal que fera le vendeur., 6 mars 1568; MC/ET/XXIII/178; fol.0096
      marché; Saint-Denis (porte); Montagne-Sainte-Geneviève (rue de la); Boucher, Etienne; Podeleu, Jean; boucher; cordier
    - Promesse par Jean Le Brun, barbier et chirurgien près de Saint-Nicolas-des-Champs, de panser et médicamenter Catherine Frémart, femme de Jean Pastor, maçon, jusqu'à pleine et entière guérison d'un mal de gorge et de plusieurs autres maladies dont elle est à présent ' détenue ', excepté celle de la ' sourdure ', et jusqu'à ce moment, lui fournir son vivre, boire et manger, feu, lit, hôtel et lumière, moyennant 13 livres tournois., 8 mars 1568; MC/ET/XXIII/178; fol.0102
      marché; Saint-Nicolas-des-Champs (église); Lebrun, Jean; Pastor, Jean; Frémart, Catherine; maçon; chirurgien
    - Testament de Nicolas de Gandebourg, parfumeur du Roi, 'sain de pensée...'., 24 mars 1568; MC/ET/XXIII/178
  - Minutes. 1568, MC/ET/XXIII/179; registre
  - Minutes. 1569, MC/ET/XXIII/180; registre
  - Minutes. 1570, MC/ET/XXIII/181; registre. Document détérioré.
  - Minutes. 1570, MC/ET/XXIII/182
  - Minutes. 1571, MC/ET/XXIII/183; registre
    - Obligation de 325 livres par loyal prêt par Marie de Bresmes, veuve de Jean Bazouyn, marchand apothicaire et épicier, bourgeois de Paris, à Jean Rochon, docteur régent en médecine. Et quittance du 27 octobre 1570., 27 janvier 1570 - 27 octobre 1570; MC/ET/XXIII/183
      obligation; Bazouin, Jean; Bresme, Marie de; Rochon, Jean; docteur d'université; commerçant; pharmacien
    - Comparution et déclaration par Jean Morely, précepteur du prince de Navarre, seigneur de La Mare Grimoult et de Bouchevillier à Soisy-aux-Boeufs, fils et héritier de Catherine Bonnet, devant le représentant de l'abbaye Sainte-Geneviève du Mont de Paris., 15 juin 1571; MC/ET/XXIII/183
      comparution; déclaration; Sainte-Geneviève (abbaye); Morely, Jean; Bonnet, Catherine; précepteur
    - Foi et hommage, par Jean Morely, précepteur du prince de Navarre, seigneur de La Mare-Grimoult, fils et héritier de Catherine Bonnet, à Jean Brissonnet, seigneur de Glatigny., 15 juin 1571; MC/ET/XXIII/183
      déclaration féodale; Morely, Jean; Bonnet, Catherine; Brissonnet, Jean; précepteur
  - Minutes. 1571, MC/ET/XXIII/184
  - Minutes. 1572, MC/ET/XXIII/185; registre
    - Echange entre Jean de Morely, seigneur de Bouchevilier, demeurant à Soisy-aux-Boeufs, au val de Galye, et Madeleine de Braillon, sa femme, et Françoise de Braillon, veuve de Gilles Jourdian, avocat au Parlement, présent, Mathieu Jourdain, conseiller au parlement de Bretagne, son fils., 20 juillet 1572; MC/ET/XXIII/185
      échange; Morely, Jean de; Braillon, Madeleine de; Braillon, Françoise de; Jourdain, Gilles; Jourdain, Mathieu; avocat au parlement (Ancien Régime)
  - Minutes. 1572, MC/ET/XXIII/186
    - Acte concernant Claude Duboys, peintre et imagier à Paris., 17 mai 1572; MC/ET/XXIII/186
      Duboys, Claude; peintre; dessinateur
    - Bail pour 4 ans de la Saint-Rémy 1573 et moyennant 108 livres par an d'une maison à Paris, rue des Maçons, joignant et au derrière du jardin du collège rue de la Sorbonne par le collège de Sorbonne à frère Guillaume Dupré, docteur régent en théologie., 19 mai 1573; MC/ET/XXIII/186
      bail; Sorbonne; Sorbonne (rue de la); Dupré, Guillaume; docteur d'université
    - Quittance et promesse par Gilbert Chappelle à Philippe Desportes., 23 septembre 1573 - 7 décembre 1573; MC/ET/XXIII/186
      Quittance par Gilbert Chappelle, banquier, bourgeois de Paris, à Philippe Desportes, secrétaire des rois de France et de Pologne, d'un paquet, de lettres de nomination de celui-ci par le roi à l'abbaye Saint- Pierre de Verteuil, au diocèse de Bordeaux, vacante par la mort de Jean de La Chassagne et de l'attestation de profession de foi du sieur Desportes, et promesse de les faire expédier en cour de Rome, moyennant une rétribution de 310 écus d'or soleil, dont 250 sont versés comptant.
      A la suite:
      1573, 7 décembre. Quittance par Gilbert Chappelle à Philippe Desportes, absent, de la somme de 60 écus d'or soleil restant due, versée par Pierre des Jardins, conseiller du roi, général en sa cour des monnaies.
      Documents du Minutier central des notaires de Paris, Ronsard et ses amis [288 actes], par Madeleine Jurgens, à partir des dépouillements de Xenia Pamfilova, Paris, Archives nationales, 1985, p. 235, notice n° 95 (instrument de recherche imprimé dématérialisé, certaines notices sont plus détaillées dans la version intégrale accessible en ligne par la rubrique 'Autres instruments de recherche', voir contexte dans le Plan d’orientation général - Notaires de Paris, guides thématiques du Minutier).
      Documents du Minutier central des notaires de Paris, Ronsard et ses amis, par M. Jurgens, à partir des dépouillements de X. Pamfilova, Paris, Archives nationales, 1985, 488 p.
      Chappelle, Gilbert; Desportes, Philippe
  - Minutes. 1573, MC/ET/XXIII/187; registre
  - Minutes. 1573, MC/ET/XXIII/188
  - Minutes. 1574, MC/ET/XXIII/189; registre. Document détérioré.
    L'article est incomplet.
    - Contrat de mariage entre Jean Courtois, maître rôtisseur, fils d'honorable homme Marc Courtois, maître rôtisseur, et de Blanche Lenfant, d'une part, et Marguerite Boursier, veuve de Jean Lefevre, maître rôtisseur, d'autre part., 11 février 1574; MC/ET/XXIII/189
      Mariages à Paris de 1570 à 1635 (4550 actes), relevés effectués sous la dir. de Roland Mousnier, v. 1960-1976 (voir contexte dans le Plan d’orientation général - Notaires de Paris, guides thématiques du Minutier).
      contrat de mariage; Boursier, Marguerite; Courtois, Jean; Courtois, Marc; Lefèvre, Jean; Lenfant, Blanche; cuisinier
    - Contrat de mariage entre Pierre Coquelet, huissier du Roi Notre Sire en sa Chambre des comptes, d'une part, et Louise Dubois, fille de maître Étienne Dubois, décédé, procureur au Châtelet de Paris, et de Marie Veillart, décédée, d'autre part., 12 février 1574; MC/ET/XXIII/189
      contrat de mariage; Coquelet, Pierre; Dubois, Etienne; Dubois, Louise; Veillart, Marie; huissier; procureur de justice (Ancien Régime)
    - Contrat de mariage entre Jean Auffroy, laboureur, demeurant à Grignon, d'une part, et Thoinette de Ruffyn, veuve de René Leroy, marchand mercier, d'autre part., 22 février 1574; MC/ET/XXIII/189
      contrat de mariage; Auffroy, Jean; Leroy, René; Ruffyn, Thoinette de; agriculteur; commerçant
    - Contrat de mariage entre noble et puissant Seigneur, Messire Pierre de Sillains, capitaine et gouverneur de Tombelaine, fils de haut et puissant seigneur, Messire Antoine de Sillains, baron de Creuilly, chevalier de l'Ordre du Roi, Seigneur de Laggy, Rupierre, etc., décédé, gentilhomme ordinaire de sa chambre, capitaine et gouverneur de Tombelaine, et de haute et puissante dame Jeanne Hebert, dame de Creuilly et du Bréau, d'une part, et damoiselle Claude de Balsac, fille de haut et puissant seigneur, Messire Thomas de Balsac, chevalier de l'Ordre du Roi, Seigneur de Montagu, Aubourville, etc..., et de dame Anne de Longjumeau, d'autre part., 9 mars 1574; MC/ET/XXIII/189
      Précisions sur les lieux: Le Mont-Saint-Michel (Manche)--Tombelaine; Le Mont-Saint-Michel (Manche)--Tombelaine (îlot de); Tombelaine (Le Mont-Saint-Michel, Manche)--Ilot de
      contrat de mariage; Le Mont-Saint-Michel (Manche); Balsac, Claude de; Balsac, Thomas de; Hebert, Jeanne; Longjumeau, Anne de; Silans, Antoine de; Silans, Pierre de; administrateur; officier civil (Ancien Régime)
    - Contrat de mariage entre Jean Loudin, maître savetier, d'une part, et Jacqueline Breton, servante, d'autre part., 2 mai 1574; MC/ET/XXIII/189
      contrat de mariage; Breton, Jacqueline; Loudin, Jean; employé de maison; bottier
  - Minutes. 1574, MC/ET/XXIII/190
  - Minutes. 1575, MC/ET/XXIII/191; registre
    - Contrat de mariage entre Hiérome Mestart, sommelier de monseigneur le cardinal de Guise, d'une part, et Perrette Huart, âgée de 25 ans, demeurant place Maubert, fille de Nicolas Huart, décédé, tonnelier, et de Jeanne Geussée, décédée, d'autre part., 7 avril 1575; MC/ET/XXIII/191
      Hierome Mestart, natif de Vitry en Artois.
      contrat de mariage; Maubert (place); Vitry-en-Artois (Pas-de-Calais); Geussée, Jeanne; Guise, Louis II de Lorraine (1555-1588, cardinal de); Huart, Nicolas; Huart, Perrette; Mestart, Jérôme; cardinal; officier civil (Ancien Régime); employé de maison; tonnelier
    - Contrat de mariage entre Gabriel de Clermont, écuyer, sieur de Thoury et de Scelles, fils de Messire Julien de Clermont, chevalier, Seigneur de Thoury, décédé, et de dame Claude de Rohan, d'une part, et damoiselle Françoise de Nouailles, fille de Messire Antoine de Nouailles, chevalier de l'ordre du Roi, Seigneur du lieu, Baron de Chambre et de Carbonnières, décédé, et de dame Jehanne de Goutault, d'autre part., 11 mai 1575; MC/ET/XXIII/191
      Précisions sur les lieux: Goulles (Corrèze)--Carbonnières
      contrat de mariage; Goulles (Corrèze); Selles-sur-Cher (Loir-et-Cher); Thoury (Loir-et-Cher); Clermont, Gabriel de (15..-1595); Clermont, Julien de (15..-1563); Gontaut, Jeanne de (152..-1586); Noailles, Antoine de (1504-1562); Rohan, Claude de (152.?-15..?); Thoury, Claude de Rohan (152.?-15..?, comtesse de)
    - Contrat de mariage entre Jean Leduc, maître serrurier, demeurant rue de la Vannerie, d'une part, et Marie Deu, veuve de Jacques Douaire, marchand, fille de Guillaume Deu, bourgeois de Paris, décédé, marchand, et de Jeanne Lejuge, d'autre part., 21 août 1575; MC/ET/XXIII/191
      contrat de mariage; Vannerie (rue de la); Deu, Guillaume; Deu, Marie; Douaire, Jacques; Leduc, Jean; Lejuge, Jeanne; commerçant; serrurier
  - Minutes. 1575 - 1577, MC/ET/XXIII/192
    - Procuration par Philippe Desportes., 11 juin 1575; MC/ET/XXIII/192
      Procuration, en blanc, par Philippe Desportes, secrétaire de la chambre du roi, résidant ordinairement à la suite de Sa Majesté, fils aîné et principal héritier de Philippe Desportes, marchand et bourgeois de Chartres, pour porter, en son nom et pour Jean Poussin, marchand et bourgeois de Chartres, et Marie Desportes, son épouse, Jean Noël, marchand et bourgeois de Chartres, et Anne Desportes, son épouse, Jacques Guillomyn, notaire et procureur en cour d'église à Chartres, et Louise Desportes, son épouse, ainsi que pour Thibault, Simone, Anne et Michelle Desportes, ses frères et soeurs, hommage à François de Graffart, chevalier des ordres du roi et gentilhomme ordinaire de sa chambre, seigneur de Chastillon et autres lieux, pour 19 arpents de terre ou environ situés au terroir de Chastillon.
      Documents du Minutier central des notaires de Paris, Ronsard et ses amis [288 actes], par Madeleine Jurgens, à partir des dépouillements de Xenia Pamfilova, Paris, Archives nationales, 1985, p. 236, notice n° 98 (instrument de recherche imprimé dématérialisé, certaines notices sont plus détaillées dans la version intégrale accessible en ligne par la rubrique 'Autres instruments de recherche', voir contexte dans le Plan d’orientation général - Notaires de Paris, guides thématiques du Minutier).
      Desportes, Philippe
  - Minutes. 1576, MC/ET/XXIII/193; registre. 699 f.
    A noter: 1576, 18 juin.
    Reconnaissance d'Henri III, avec les signatures du roi et de Catherine de Médicis (fol. 264 à 266).
    - Constitution de rente par François Le Jay, Geneviève Delore et Pierre de Ronsard., 20 janvier 1576; MC/ET/XXIII/193
      En marge:
      1579, 20 janvier. Décharge donnée par Simon Nicolas à Pierre de Ronsard.
      Extrait du contenu: